【裁判字號】    98,簡上,5
【裁判日期】    980227
【裁判案由】    竊盜
【裁判全文】
臺灣基隆地方法院刑事判決               98年度簡上字第5號
上  訴  人
即  被  告  丙○○
上列被告因竊盜案件，不服本院基隆簡易庭97年度基簡字第1517
號，中華民國97年12月10日第一審簡易判決（聲請案號：97年度
偵字第3645號）提起上訴，本院管轄之第二審合議庭判決如下：
    主  文
上訴駁回。
    事實及理由
一、本案經本院審理結果，認第一審判決以被告所為係犯刑法第
    320條第1項之竊盜罪，而判處被告丙○○有期徒刑4月，如
    易科罰金以新台幣1,000元折算1日，其認事用法均無違誤，
    量刑亦屬適當，應予維持，並引用第一審判決書記載之事實
    、證據及理由。
二、上訴人即被告丙○○上訴意旨略以：手機係綽號「阿泰」之
    人表示身上沒有錢想賣手機，因沒有帶身分證而請伊代為賣
    手機，伊沒有竊盜，也不知道手機是贓物云云。
三、經查，被告所指之「阿泰」之人，並無真實姓名及聯絡方式
    可供查證，是否真有其人，並非無疑，且被告與「阿泰」並
    不熟識，僅有數面之緣，竟未審究「阿泰」交付之手機是否
    為贓物即代為出售，亦與常情相悖；而被害人甲○○所失竊
    之行動電話確為被告持交瀚洋通訊行變賣之事實，業據被害
    人於警詢指述綦詳，並有被告販售行動電話之切結書1紙附
    卷可參，依其上之記載被告於97年5月25日12時20分即持往
    變賣，惟被害人甲○○於當日12時許始將行動電話放置外套
    內，若非被告所竊，如何於短短20分鐘內，由「阿泰」竊取
    後，於吉祥大樓9樓網咖內物色到被告，並編排理由請託被
    告代為出售，經被告同意後立即至瀚洋通訊行出售？是被告
    前揭辯詞應係卸責之詞，要無可採。
四、綜上，本件被告犯行明確，被告前開上訴意旨指摘原判決不
    當，難認有理由，應予駁回。
據上論斷，應依刑事訴訟法第455條之1第1項、第3項、第368條
、第373條，判決如主文。
本案經檢察官乙○○到庭執行職務。
中    華    民    國    98    年    2    月    27    日
                  刑事第四庭審判長法  官    齊  潔
                                  法  官    周霙蘭
                                  法  官    何怡穎
以上正本證明與原本無異。
本件判決不得上訴。
中    華    民    國    98    年    2    月    27    日
                                  書記官    鄭梅君
附件：
臺灣基隆地方法院刑事簡易判決        97年度基簡字第1517號
聲  請  人  臺灣基隆地方法院檢察署檢察官
被      告  丙○○
                    （現另案於臺灣新竹監獄執行中）
上列被告因竊盜案件，經檢察官聲請以簡易判決處刑（97年度偵
字第3645號），本院判決如下：
    主  文
丙○○竊盜，處有期徒刑肆月，如易科罰金，以新台幣壹仟元折
算壹日。
    事實及理由
一、本件除就檢察官聲請簡易判決處刑書犯罪事實欄第5 行所載
    「竊取上開行動電話得手」等語前，補充「徒手」外，其餘
    犯罪事實及證據均引用檢察官聲請簡易判決處刑書之記載，
    如附件。
二、論罪科刑部分
（一）核被告丙○○所為，係犯刑法第320 條第1 項之竊盜罪。
（二）爰審酌被告正值年輕力壯之際，不思循正當工作途徑獲取
      所需，竟竊取他人物品變賣，且其前已有竊盜前科，未知
      悔悟仍為本件犯行，法治觀念已有嚴重偏差，又其於警詢
      及偵查中均矢口否認犯行，難認有悔悟之心，惟被告犯罪
      所得利益非鉅等一切情狀，量處如主文所示之刑，並諭知
      易科罰金之折算標準。
據上論斷，應依刑事訴訟法第449 條第1 項前段、第454 條第2
項，刑法第320 條第1 項、第41條第1 項前段，刑法施行法第1
條之1 ，逕以簡易判決處刑如主文。
如不服本判決，得於判決送達之日起10日內，向本院提出上訴。
中    華    民    國    97    年    12    月    10    日
                  基隆簡易庭法    官  邰婉玲
以上正本證明與原本無異。
如不服本判決，應於判決送達後10日內，向本院提出上訴書狀，
上訴於本院合議庭，並按他造當事人之人數附具繕本。
中    華    民    國    97    年    12    月    10    日
                            書 記 官  彭筠凱
【附件】
臺灣基隆地方法院檢察署檢察官聲請簡易判決處刑書
                                      97年度偵字第3645號
    被      告  丙○○  男  27歲（民國○○年○月○○日生）
                        住基隆市○○區○○街36巷7之1號
                        （另案在新竹監獄執行中）
                        身分證統一編號：Ｚ000000000號
上列被告因竊盜案件，已經偵查終結，認為宜以簡易判決處刑，
茲敘述犯罪事實及證據並所犯法條如下：
        犯罪事實
一、丙○○於民國97年5月25日12時許，在基隆巿仁二路吉祥大
    樓地下室「大麥丁遊樂場」，見甲○○將其所有之NOKIA 牌
    6060型行動電話1支（序號00000000000000號）放在外套口
    袋後，即專心把玩電動玩具，竟意圖為自己不法之所有，趁
    甲○○不注意之際，竊取上開行動電話得手，隨即於同日12
    時20分持往基隆巿愛三路96號「瀚洋通訊行」，販售予不知
    情之店員，得款新臺幣1千元。
二、案經基隆巿警察局移送偵辦。
        證據並所犯法條
一、訊據被告丙○○矢口否認涉有竊盜犯行，辯稱：係97年5月2
    5日中午，在基隆巿吉祥大樓9樓的網咖，遇到綽號「阿泰」
    之男子，他說身上沒有錢想賣手機，但沒帶身分證，所以叫
    我幫他賣云云，惟查：上開行動電話係被害人甲○○所失竊
    之事實，業據被害人於警詢指述綦詳，而被告所指之「阿泰
    」，並無真實姓名及聯絡方式可供查證，是否真有其人實屬
    有疑。況且被告人在該日12時許將行動電話放置外套內，被
    告於12時20分隨即持往變賣，有被告販售行動電話之切結書
    1紙附卷可參，是本案行動電話應係被告所竊取，被告犯嫌
    堪予認定。
二、核被告所為，係犯刑法第320條第1項之竊盜罪嫌。
三、依刑事訴訟法第451條第1項聲請逕以簡易判決處刑。
  此  致
臺灣基隆地方法院基隆簡易庭
中    華    民    國    97    年    11    月    25    日
                              檢察官  吳  佳  齡
本件正本證明與原本無異
中    華    民    國    97    年    11    月    28    日
                              書記官  林  敬  展
附錄所犯法條：
中華民國刑法第320條第一項
（普通竊盜罪）
    意圖為自己或第三人不法之所有，而竊取他人之動產者，為
    竊盜罪，處5年以下有期徒刑、拘役或5百元以下罰金。


司法院資訊處製作；財團法人民間司法改革基金會備份。
